【裁判字號】    94,上訴,1235
【裁判日期】    950127
【裁判案由】    違反森林法
【裁判全文】
臺灣高等法院臺南分院刑事判決        94年度上訴字第1235號
上  訴  人  臺灣嘉義地方法院檢察署檢察官
上  訴  人
即  被  告  甲○○
上  訴  人
即  被  告  丙○○
被      告  丁○○
上列上訴人因被告違反森林法案件，不服臺灣嘉義地方法院94年
度訴字第337號中華民國94年10月20日第一審判決（起訴案號：
臺灣嘉義地方法院檢察署94度少連偵字第7號），提起上訴，本
院判決如下：
    主  文
原判決撤銷。
丁○○成年人與少年於保安林，結夥二人以上竊取森林主產物，
而為搬運贓物，使用車輛，累犯，處有期徒刑壹年肆月，併科罰
金銀元拾萬參仟肆佰零肆元，罰金如易服勞役，以罰金總額與陸
個月之日數比例折算。扣案之中型鏈鋸壹台，沒收。
甲○○成年人與少年於保安林，結夥二人以上竊取森林主產物，
而為搬運贓物，使用車輛，處有期徒刑壹年貳月，併科罰金銀元
拾萬參仟肆佰零肆元，罰金如易服勞役，以罰金總額與陸個月之
日數比例折算。扣案之中型鏈鋸壹台，沒收。
丙○○成年人與少年於保安林，結夥二人以上竊取森林主產物，
而為搬運贓物，使用車輛，處有期徒刑貳年，併科罰金銀元拾萬
參仟肆佰零肆元，罰金如易服勞役，以罰金總額與陸個月之日數
比例折算。扣案之中型鏈鋸壹台，沒收。
    事  實
一、丁○○曾犯違反森林法等罪，最近1次因侵占案件，經原審
    判處有期徒刑6月確定，於民國（下同）90年7月4日易科罰
    金執行完畢，詎其仍不知悔改，復與甲○○、丙○○均未向
    主管機關申請許可，竟基於共同意圖為自己不法所有之犯意
    聯絡，自94年1月13日起至94年1月14日止，由丙○○負責駕
    駛案外人張苑真名義登記之車牌號碼4203-GD號箱型車搭載
    丁○○及甲○○，至嘉義縣阿里山鄉大埔事業區屬保安林之
    115林班地，分持丁○○向友人借得之大型鏈鋸及丙○○所
    有之中型鏈鋸各1台，結夥砍伐牛樟樹1株即如附圖所示之A
    牛樟樹（以下簡稱A牛樟樹），由其3人輪流使用前開電動鏈
    鋸，鋸斷該林班地內森林主產物A牛樟樹1株，復將之輪流切
    割成35塊而留置現場，嗣彼3人在未將上開切割之牛樟木塊
    竊取得手前，為順利將之搬運下山竊取得手，乃於94年1月
    15日上午7時許，由丙○○駕駛該廂型車載丁○○、甲○○
    及丁○○所僱用不知情之武聖山（另由臺灣嘉義地方法院檢
    察署檢察官為不起訴處分）及少年杜Ｏ倫（76年7月8日生，
    業經原審少年法庭裁定應予訓誡，並假日生活輔導）、羅Ｏ
    華（76年7月26日生，業經原審少年法庭裁定應予訓誡，並
    假日生活輔導）至上開林班地，欲共同搬運上開35塊牛樟木
    時，武聖山因發覺情況有異而拒絕搬運，遂由與丁○○、甲○○、丙○○有犯意聯絡之杜Ｏ倫及羅Ｏ華5人共同著手竊
    取上開35塊牛樟木，推由丁○○、甲○○、杜Ｏ倫及羅Ｏ華
    4人以背上開牛樟木之搬運方式而竊取得手後，再將之滾
    至下方產業道路旁，由在該處接應之丙○○駕駛上揭廂型車
    載運離開現場至同區164林班地竹林內藏放。旋於同日上午9
    時許，丙○○駕駛該廂型車載丁○○、甲○○、武聖山、杜
    Ｏ倫及羅Ｏ華，行經嘉義縣阿里山鄉樂野村日野賀橋為警臨
    檢而查獲，迄於94年1月19日上7時許，經警持搜索票前往甲○○位於嘉義縣阿里山鄉樂野村192號住處執行搜索得扣上
    述盜伐牛樟樹之大型及中型鏈鋸各1台與甲○○所有並未帶
    至現場之小型鏈鋸2台，並循線查出上述遭竊取之牛樟木35
    塊，價值新台幣（下同）103,404元，折合銀元34,468 元）
    。
二、案經嘉義縣警察局竹崎分局報由臺灣嘉義地方法院檢察署檢
    察官偵查起訴。
    理  由
甲、證據能力部分：
一、按被告以外之人於審判外之陳述，雖不符前四條之規定，而
    經當事人於審判程序同意作為證據，法院審酌該言詞陳述或
    書面陳述作成時之情況，認為適當者，亦得為證據。當事人
    、代理人或辯護人於法院調查證據時，知有第一百五十九條
    第一項不得為證據之情形，而未於言詞辯論終結前聲明異議
    ，視為有前項之同意刑事訴訟法第一百五十九條之五定有明
    文。
二、查本件被告犯罪事實之證據方法，詳如起訴書及原審判決書
    所引之證據等證據，詳如：１、證人謝坤宏之證述。２、樂
    野派出所偵辦森林法案盜伐被害贓物牛樟樹塊規格、上開35
    塊牛樟木照片、保安林地資料。３、行政院農業委員會林務
    局嘉義林區管理處94年7月29日嘉政字第0945108291號函、9
    4年8月10日嘉政字第0945403747號函及函附之A牛樟樹位置
    圖、材積調查表、更正後被害價金查定書及現場照片等。４
    、證人即被告丁○○、甲○○於警訊及原審之證述。５、卷
    附之A牛樟樹位置圖、照片、嘉義縣警察局竹崎分局搜索筆
    錄、嘉義縣警察局竹崎分局扣押物品收據、目錄表及扣案之
    上大、中型鏈鋸各1台、該等鏈鋸之照片。６、證人（少年
    ）杜Ｏ倫、羅Ｏ華於警訊之證述。７、35塊牛樟木為警查獲
    時之現場照片、搬運該等牛樟木所經過路段之現場照片。８
    、B牛樟樹之材積調查表1紙、卷附之B牛樟樹所在現場照片
    。９、同案被告武聖山之供述。１０、臺灣嘉義地方法院94
    年度聲搜字第43號搜索票、扣押書。１１、盜伐被害贓物牛
    樟樹塊規格表、森林被害告訴書、嘉義林區管理處奮起湖工
    作站被害地立木材積調查表、遺留木（贓物）數量明細表、
    大埔事業區115林班地盜伐木國有林產物被害價金查定書等
    ，被告人三人均同意列入證據方法（見本院卷第五九頁），
    是本院審酌該言詞陳述或書面陳述作成時之情況，認為適當
    ，自得採為證據，先行明。
乙、實體部分：
一、上揭事實業據被告丁○○、甲○○於警訊、偵查、原審及甲○○在本院坦承不諱；被告丙○○亦於本院時供認不諱（以
    上見警卷第1至5頁、第10至13頁、偵卷第26、27、34、35頁
    、原審卷第44、89頁、本院卷第56、57、93頁）。
二、且查：
（一）嘉義縣阿里山鄉大埔事業區115林班地係屬保安林，於該
      林班地內即如附圖所示之A牛樟樹確遭盜伐，而查獲之上
      開35塊樹塊確屬牛樟木，復依據A牛樟樹之材積確足以取
      下如上開查獲之35塊牛樟樹塊之事實，業據行政院農業委
      員會林務局嘉義林區管理處（下簡稱乙○○○○）奮起湖
      工作站技術士即證人謝坤宏於原審審理時證述明確（見原
      審卷第113至120頁），復有樂野派出所偵辦森林法案盜伐
      被害贓物牛樟樹塊規格、上開35塊牛樟木照片、保安林地
      資料、乙○○○○94年7月29日嘉政字第0945108291號函
      、94年8月10日嘉政字第0945403747號函及函附之A牛樟樹
      位置圖、材積調查表、更正後被害價金查定書及現場照片
      等件附卷可稽（見警卷第37頁、第51至53頁，原審卷第80
      頁、第93至101頁），是此部分之事實，堪可認定。
（二）被告丙○○雖於原審時曾辯稱：伊並未於94年1月13、14
      日與被告丁○○、甲○○共同盜伐A牛樟樹及竊取上開35
      塊牛樟木，只有於94年1月15日開車載該等牛樟木放在竹
      林云云。然查：
    1.被告丙○○與丁○○、甲○○3人於94年1月13日前約1、2
      日即共同謀議上山盜伐並竊取牛樟樹，並自94年1月13日
      起至14日止，由被告丙○○負責駕駛車號4203─ＧＤ號廂
      型車搭載被告丁○○及甲○○，至嘉義縣阿里山鄉大埔事
      業區屬保安林之115林班地，分持被告丁○○向友人借得
      之大型鏈鋸及被告丙○○所有之中型鏈鋸各1台，結夥砍
      伐A牛樟樹，由被告3人輪流使用前開電動鏈鋸，鋸斷該林
      班地內森林主產物之A牛樟樹，復將之輪流切割成35塊而
      留置現場之事實，業據證人即被告丁○○、甲○○於警詢
      、原審審理時均證述明確（見警卷第1至5頁、第10至13頁
      、原審卷第120至129頁），並有卷附前述之A牛樟樹位置
      圖、照片、嘉義縣警察局竹崎分局搜索筆錄、嘉義縣警察
      局竹崎分局扣押物品收據、目錄表及扣案之上大、中型鏈
      鋸各1台、該等鏈鋸之照片附卷可稽（見警卷第31至35頁
      ），且被告對於有以上開箱型車載運上開牛樟樹三十五塊
      等情，亦於本院並不爭執（見本院卷第60頁），是被告丙○○確有與被告丁○○、甲○○基於共同犯意聯絡，於94
      年1月13、14日至上開林班地聯手盜伐A牛樟樹，復將之切
      割成35塊而留置現場乙節已堪認定。
    2.又被告丙○○於94年1月15日上午7時許，駕駛上開廂型車
      載被告丁○○、甲○○及丁○○所僱用之另案少年杜Ｏ倫
      及羅Ｏ華至上開林班地後，由被告丁○○、甲○○、杜Ｏ
      倫及羅Ｏ華4人以背上開牛樟木之搬運方式而竊取得手
      後，再將之滾至下方產業道路旁，由在該處接應之丙○○
      駕駛上揭廂型車載運離開現場至同區164林班地竹林內藏
      放等情，除據證人即被告丁○○、甲○○證述明確外（見
      前引筆錄），復經證人即另案少年杜Ｏ倫及羅Ｏ華分別為
      警詢證述綦詳（見警卷第20至25頁），並有上開35塊牛樟
      木為警查獲時之現場照片、搬運該等牛樟木所經過路段之
      現場照片附卷足證（見警卷第50至52頁），且被告丙○○
      於原審時亦自陳確有將該等牛樟樹塊載至竹林放置等語（
      見原審卷第45頁、第135頁），則按共同正犯之行為分擔
      ，不必每一階段均參與，只須分擔其一部分即可（最高法
      院34年上字第862號判例、46台上字第1304號判例、69年
      台上字第199號判決參照），如所分擔之行為為構成犯罪
      要件之同一犯罪行為，即無礙共同正犯之成立（最高法院
      64年台上字第465號判決）。而本件被告丙○○與被告丁○○、甲○○有竊取A牛樟樹之犯意聯絡，已如前述，且
      在上開牛樟木尚未置於被告等人實力支配之下得手前，被
      告等載運上開牛樟木離開現場另置他處係盜伐竊取牛樟木
      得手之必要行為，核係犯罪構成要件之一部行為無疑，被
      告丙○○既已分擔構成要件行為之一部，其雖無搬運上開
      牛樟木下山之行為，揆諸前揭說明，自應與被告丁○○、
      甲○○、杜Ｏ倫及羅Ｏ華成立共同正犯無疑。從而，被告
      丙○○於原審時所辯，顯係卸責之詞，不足採信。是被告
      丙○○與被告丁○○、甲○○就本件犯行事前同謀，事中
      又與被告丁○○、甲○○及杜Ｏ倫、羅Ｏ華4人基於共同
      竊取之犯意聯絡，分擔竊取上開牛樟木之行為，至堪認定
      。
（三）此外，並有卷附前述之A牛樟樹位置圖、照片、嘉義縣警
      察局竹崎分局搜索筆錄、嘉義縣警察局竹崎分局扣押物品
      收據、目錄表及扣案之上大、中型鏈鋸各1台、該等鏈鋸
      之照片、樂野派出所偵辦森林法案盜伐被害贓物牛樟樹塊
      規格、上開35塊牛樟木照片、保安林地資料、乙○○○○
      94年7月29日嘉政字第0945108291號函、94年8月10日嘉政
      字第0945403747號函及函附之A牛樟樹位置圖、立木材積
      調查表、更正後被害價金查定書及現場照片等件附卷可稽
      ，足見被告丁○○、甲○○偵審中之自白，及被告丙○○
      之自白，均核與事實相符，堪以採信。
（四）又上開被告三人盜伐牛樟木所造成被害價格為103,404元
      ，折合銀元34,468元，亦有原審卷內第81頁之立木材積調
      查表、及第85頁更正後之被害價金查定書所載可按，且為
      被告三人及蒞庭公訴人所不爭執（見本院卷第58頁）；是
      上開金額亦堪認定。
（五）綜上所述，本件被告三人與未滿18歲之少年杜Ｏ倫及羅Ｏ
      華於保安林，為搬運贓物，使用車輛竊取森林主產物之事
      證，均已明確，彼3人之犯行均堪以認定。
二、被告丁○○、甲○○、丙○○三人所為，均係犯森林法第五
    十二條第一項第一款、第四款、第六款之加重竊取森林主產
    物罪。再按犯森林法第五十二條第一項之罪兼具數款加重情
    形時，因竊取行為祇有一個，仍祇成立一罪，尚非法條競合
    或犯罪競合（最高法院69年台上字第3945號判例意旨可資參
    照）。至公訴意旨認被告三人所為係犯同條項第6款之罪，
    漏引同條項第一、四款，雖尚有未洽，惟論罪條文既與起訴
    條文相同，僅被告竊盜加重條件有所增加，自無庸變更法條
    。被告三人與少年杜Ｏ倫及羅Ｏ華就上揭之犯行，有犯意聯
    絡及行為分擔，均為共同正犯。至原審少年法庭（即94年度
    少護字第33、40號）認少年杜Ｏ倫及羅Ｏ華所為係犯森林法
    第50條、刑法第349條第2項之搬運贓物罪，然按竊盜罪既遂
    未遂之區別，應以行為人已否將所竊之物移置於自己實力支
    配下為標準（最高法院84年台上字第4127號判決意旨參照）
    ，而本件被告三人係於94年1月13日起至14日止，共同砍伐A
    牛樟樹並將之切割成35塊而留置現場離去，然上開山野林地
    係為公眾場所，任何人皆可前往，是顯然上開牛樟木於此時
    尚未移置於被告3人實力支配下，嗣於94年1月15日上午7時
    許，由被告丁○○、甲○○與杜Ｏ倫及羅Ｏ華4人以背上
    開牛樟木之搬運方式，始置於其等實力支配下而為竊盜之既
    遂，且在未竊取財物得手前，自無贓物可言，是另案少年杜
    Ｏ倫及羅Ｏ華所為仍屬竊盜之構成要件行為，並非搬運贓物
    甚明，是原審少年法庭就此部分之認定，容有誤會，併予敘
    明。又被告3人係年滿20歲之成年人，而杜Ｏ倫及羅Ｏ華分
    別係76年7月8日及76年7月26日出生，有年籍資料可憑，為
    未滿十八歲之少年，其等在行為時與未滿18歲之少年杜Ｏ倫
    及羅Ｏ華共同實施犯罪，均應依兒童及少年福利法第70條第
    1項前段規定加重其刑。
三、查被告丁○○前因侵占案件，經原審判處有期徒刑6月確定
    ，於90年7月4日易科罰金執行完畢之情，有臺灣高等法院被
    告全國前案紀錄表1件在卷可考，其於5年內再犯本件之罪，
    為累犯，應依刑法第47條規定加重其刑，併應依刑法第70
    條規定遞加重之。
四、原審以被告罪證明確，而予論罪科刑，惟查（一）有罪判決
    書之事實一欄為適用法令之根據，凡與適用法令有關之事實
    均須詳為記載，始足為適用法令之依據，茲本件被告等三人
    所竊取之上開牛樟木之價值為103,404元，折合銀元34,468
    元，原判決雖於理由內有所說明，但事實欄卻無此記載，有
    理由失其依據之違法。（二）共同被告於本案中，對被告而
    言，為被告以外之第三人，是共同被告丁○○、甲○○於偵
    查中之供述，本質上屬於證人，然偵查中卷查就被告丙○○
    之供述，並未依刑事訴訟法第一百五十八條之三規定命其具
    結，即依法應具結而未具結，則共同被告丁○○、甲○○於
    偵查中之供述，對被告丙○○而言，並無證據能力，上開絕
    對排除原則，尚難因被告依刑事訴訟法第一百五十九條之五
    同意或視為同意（同意原則）而有不同；原審對於共同被告
    丁○○、甲○○於偵查中未具結之供述，逕採為判決被告丙○○之論斷基礎，亦有採證上之違法。被告甲○○、丙○○
    二人上訴意旨，以量刑太重，指摘原判決不當，公訴人則以
    原審對三人量刑太輕，亦指摘原判決不當，雖非可取（詳如
    後述），惟原判決既有上開可議之處，自屬無可維持，應由
    本院撤銷改判。
五、爰審酌被告丁○○、甲○○、丙○○三人之智識程度、家庭
    狀況，及之前均有違反森林法竊取森林主產物之案件，有台
    灣高等法院被告前案紀錄表可按（甲○○及丙○○不成立累
    犯），均有破壞山林之不良前科紀錄，仍不知警惕，珍惜大
    自然給予之恩賜，竟為私利，竊取涵養森林水土之樹木，破
    壞大自然寶貴資源，使青山美景不再，嚴重時甚或造成土石
    流，使山居人、畜傷亡，家園流失殘破，造成生態浩劫，危
    害人民之生命，損及國家、人民財產，於上開違反森林法案
    件執行完畢後，復再犯本案竊取森林主產物牛樟木塊之罪，
    破壞森林生態，使後世子孫無法再享有純淨山林之美，為使
    人民之生命、財產獲得保障，國家公權力得以伸張，量刑自
    均不宜輕縱，又竊盜林木流風所至，人人競相效尤盜伐林木
    ，影響深遠，及本件竊得之山價非微，且被告丁○○、甲○○復均為原住民，長於斯、用於斯，竟仍不思愛護，惟其二
    人於警詢、偵查、原審及甲○○於本院審理中均坦承犯行，
    犯後態度良好，被告丙○○於本院亦坦承犯行，已知悔改等
    一切情狀，乃分別量處如主文各項所示之刑，並均併科贓額
    （即盜取之牛樟木山價新台幣103,404元，折合銀元34,468
    元）3倍之罰金即銀元103,404元，並就罰金部分均定其如易
    服勞役，以罰金總額與6個月之日數比例折算之標準，以示
    懲儆。
六、至公訴人上訴意旨，以本件公訴人具體求處被告丁○○、甲○○各有期徒刑2年6月、被告丙○○有期徒刑5年，且該三
    人有多次違反森林法之惡性，原審所量之刑太輕，有失比例
    原則部分；按刑罰固屬國家對於犯罪之人，以剝奪法益之手
    段，所加之公法上之制裁，惟其積極目的，則在預防犯人之
    再犯，故對於已知悔改之人，即置諸長期刑獄，衍生家庭、
    社會之問題，尚非刑罰之目的，且被告甲○○育有四子一女
    ，其中長子莊志豪（74年2月2日生）為中度視障，次子莊義
    賢（75年6月14日生）為中度肢障，有殘障手冊可按（見本
    院卷第67頁）；是本院斟酌再三，認量處主文所示之刑已然
    適當。另公訴意旨，以被告等犯罪之工具，車牌號碼4203-G
    D號箱型車，為被告丁○○所有，原審未予宣告沒收部分；
    查上開被告丙○○所駕駛之車牌號碼4203-GD號箱型車，目
    前之登記名義人為案外人張苑真，之前八十八年五月四日之
    登記名義人則為張來春，再之前八十四年三月二十一日至八
    十八年五月二十八日，登記名義人為郭清盛，有交通部公路
    總局台中區監理所南投監理站九十四年十二月二十九日中監
    投字第０９４００２０３００號函可按（見本院卷第78至84
    頁），並非被告丁○○所有，自不得宣告沒收；是審酌公訴
    人之上訴意旨，亦難認為有理由，應予敘明。
七、扣案之中型鏈鋸1台為被告丙○○所有、供竊取A牛樟樹所用
    之物，業據其供明在卷（見原審卷第134至135頁），爰依刑
    法第38條第1項第2款之規定宣告沒收。另扣案之大型鏈鋸一
    台為係被告丁○○向友人借用，非屬被告三人所有；而小型
    鏈鋸二台雖為被告甲○○所有，然非供本案所用，均據被告
    丁○○於本院審理時供明（見原審卷第122頁），爰均不宣
    告沒收。
八、至公訴意旨另認：被告丁○○、甲○○、丙○○三人與另案
    少年杜Ｏ倫及羅Ｏ華基於意圖為自己不法所有之犯意聯絡，
    於同上開時、地尚聯手竊取如附圖所示之B牛樟樹等語。訊
    據被告丁○○、甲○○、丙○○3人均堅決否認有為此部分
    犯行，被告丁○○及甲○○辯稱：只有砍A牛樟樹等語。經
    查，本件B牛樟樹所在之位置雖亦為115林班地，且與A牛樟
    樹距離相近，惟可切割之材積並無法達為警查獲之上開35塊
    牛樟木總計之材積等情，業據證人謝坤宏於原審審理中結證
    屬實（見原審卷第118至120頁），復有B牛樟樹之材積調查
    表1紙附卷足稽（見警卷第39頁）；再參諸卷附之B牛樟樹所
    在現場照片（見警卷第44、45頁）可知，現場除B牛樟樹之
    樹頭外，尚遺有1完整之牛樟樹木樹幹，並無遭切割之痕跡
    且甚完整，此有卷附上開照片供參，衡情若被告三人欲竊取
    上開B牛樟樹，當加以切割以便搬運，而不至遺留如上開照
    片所示之牛樟木甚明。堪認被告三人並無竊取B牛樟樹，是
    其等此部分所辯，應可採信。此外，公訴人除上開證据外，
    又未再提出其他適合於證明被告等三人有此部分犯罪事實之
    積極證據，並說明其證據方法與待證事實之關係，說服本院
    以形成被告等三人有此部分有罪之心證，是其三人此部分之
    犯行，尚屬不能證明，惟此部分之犯行與本院前揭論罪科刑
    之部分，具有接續犯之實質一罪之關係，為單純一罪，爰不
    另為無罪之諭知，附此敘明。
九、被告丁○○經合法傳喚，無正當理由不到庭，不待其陳述逕
    行判決。
據上論斷，應依刑事訴訟法第371條、第369條第1項、第364條、
第299條第1項前段，森林法第52條第1項第1款、第4款、第6款，
刑法第11條前段、第28條、第47條、第42條第3項、第38條第1項
第2款，兒童及少年福利法第70條第1項前段，罰金罰鍰提高標準
條例第2條，判決如主文。
本案經檢察官劉欽銘到庭執行職務。
中    華    民    國    95    年    1     月    27    日
                  刑事第一庭    審判長法  官  黃崑宗
                                      法  官  蔡長林
                                      法  官  田平安
以上正本證明與原本無異。
如不服本判決，應於收受本判決後十日內向本院提出上訴書狀。
其未敘述上訴理由者並得於提起上訴後十日內向本院補提理由書
狀（均須按他造當事人之人數附繕本）「切勿逕送上級法院」。
                                      書記官  劉岳文
中    華    民    國    95    年    1     月    27    日
附錄：本判決論罪科刑法條
森林法第52條第1項
竊取森林主、副產物而有左列情形之一者，處六月以上五年以下
有期徒刑，併科贓額二倍以上五倍以下罰金：
一  於保安林犯之者。
二  依機關之委託或其他契約，有保護森林義務之人犯之者。
三  於行使林產採取權時犯之者。
四  結夥二人以上或僱使他人犯之者。
五  以贓物為原料，製造木炭、松節油、其他物品或培植菇類者
    。
六  為搬運贓物，使用牲口、船舶、車輛，或有搬運造材之設備
    者。
七  掘採、毀壞、燒燬或隱蔽根株，以圖罪跡之湮滅者。
八  以贓物燃料，使用於礦物之採取，精製石灰、磚瓦或其他物
    品之製造者。


司法院資訊處製作；財團法人民間司法改革基金會備份。
